

### Nicolás Yévenes C.

Desarrollador FullStack JAVA Trainee

github.com/NicoBlues ☑ nicolasyevs@gmail.com in linkedin.com/in/nicolasyevs

#### **ACERCA DE MI**

Soy Freddy Nicolas Yevenes Carrasco, un apasionado desarrollador de 29 años. Siempre en busca de oportunidades para aprender y crecer en el mundo de la programación. Destaco por mi creatividad en soluciones eficientes, atención a detalles y habilidad en trabajo en equipo. Valoro la comunicación, colaboración y la pasión por convertir ideas en soluciones impactantes. Emocionado por nuevas oportunidades y ansioso por contribuir a proyectos desafiantes.

## INFORMACIÓN PERSONAL

Vivo en Santiago, Chile

Fecha Nacimiento 15/05/1994

Mi Edad 29 Años

Mi Telefono +569 7606 4920

Disponibilidad Inmediata

#### **EXPERIENCIA**

Negocio Personal

🛱 Febrero 2021 - Presente

🖨 Gato Nino 🍥 Santiago, Chile

Negocio personal dedicado a la creacion de sitios web, diseños y articulos publicitarios para pequeños y grandes negocios.

www.gatonino.cl

#### Conductor y Supervisor de equipo

🛱 Enero 2018 - Enero 2021

Encargado de la recepcion, distribuicion y almacenamiento de diferentes tipos de productos de prensa escrita (periodicos, revistas,

Gestion de rutas para la entrega de periodicos en estaciones de metro ("La Hora").

Encargado de supervisar equipo para cumplir el correcto movimiento de cargas y cumplir plazos de entrega en diferentes comunas y provincias de la Region Metropolitana.

### **SKILLS**

































## **EDUCACIÓN**

### **FullStack JAVA Trainee**

ADALID Santiago, Chile.

Marzo 2023 - Julio 2023

Curso SENCE.

Enfocado en el desarrollo de aplicaciones web utilizando Spring boot Framework

## <u>Autodidacta</u>

🛱 En constante actualización

Me mantengo en constante busqueda de conocimiento. Desarrollando cursos de manera online.

# Programacion y Analisis de Sistemas (Abandonado)

Curse 1 año de la carrera Programación y analisis de sistemas, donde pude adquirir conocimientos que marcaron mi camino en el desarrollo. Lamentablemente por motivos de fuerza mayor no pude seguir, pero no fue impedimento para dejar de adquirir conocimiento.